【裁判字號】    90,上易,758
【裁判日期】    900227
【裁判案由】    詐欺
【裁判全文】
臺灣高等法院臺中分院刑事判決                      九十年度上易字第七五八號
    上  訴  人
    即自訴  人  黃金鍾原判決.
    被      告  甲○○
右上訴人因被告詐欺案件，不服臺灣臺中地方法院中華民國九十年二月二十七日第一
審判決（民國九十年度自緝字第五三號），提起上訴，本院判決如左：
    主  文
上訴駁回。
    理  由
一、本案經本院審理結果，認第一審判決認上訴人即自訴人（以下簡稱自訴人）黃金
    鍾自訴被告甲○○詐欺案件，係同一案件不得再行自訴而自訴，爰不經言詞辯論
    ，逕為自訴不受理之判決，並無不當，應予維持，並引用第一審判決書記載之證
據及理由（如附件）。
二、自訴人上訴意旨固以原審未就被告被訴詐欺之事實為實體審理，即逕為不受理之
    判決，顯有未洽諸語據以指摘原判決不當，然查自訴人就同一案件，於提起自訴
    前，業經向臺灣臺中地方法院檢察署提出告訴，經檢察官為不起訴處分後，因自
    訴人聲請再議，經臺灣高等法院臺中分院檢察署發回續行偵查，在續查中自訴人
    始提起本件自訴，有臺灣臺中地方法院檢察署民國八十七年度偵續字第二二七號
    檢察官不起訴處分書在卷可憑，依自訴人於八十八年十一月一日提起本件自訴時
    ，當時有效即修正前刑事訴訟法第三百二十三條第一項規定：「同一案件經檢察
    官終結偵查者，不得再行自訴」之規定，則自訴人提起本件自訴時，既曾經偵查
    終結，依上開條文之規定，即無提起自訴之餘地（最高法院二十七年度上字第二
    七二九號判例、五十八年度台上字第二五０三號判決要旨參照），從而原審以自
    訴人就同一案件不得再行自訴而自訴，逕為諭知不受理之判決，並無不合，自訴
    人上訴意旨猶執上詞據以指摘原判決不當，為無理由，應予駁回，並不經言詞辯
    論為之。至原審固依修正後之刑事訴訟法第三百二十三條第一項之規定，認係同
    一案件於檢察官開始偵查而不得再行自訴予以為不受理之判決，固有未合，惟於
    判決結果不生影響，應由本院併予更正，附此敘明。
三、據上論斷，應依刑事訴訟法第三百七十三條、第三百七十二條、第三百六十八條
    判決如主文。
中       華       民       國   九  十    年     四      月    十二     日
                                臺灣高等法院臺中分院刑事第十庭
                                      審判長法  官  林  照  明
                                            法  官  蕭  廣  政
                                            法  官  李  寶  堂
右正本證明與原本無異。
不得上訴。
                                            書記官  許  哲  禎
中       華       民       國   九  十    年     四      月    十三     日
                                                                        Ｋ
附件：
臺灣臺中地方法院刑事判決                            九十年度自緝字第五三號
    自  訴  人  乙○○  男  住台中縣大里市○○○街四十號
    被      告  甲○○  女四十一歲（民國○○○年○月○日生）
                        身分證統一編號：Ｂ二二九七七七三號
                        住台中市○○區○○里○○路○段二三七號
                        現居台中市○○路三十八之一號
右列被告因詐欺案件，經自訴人提起自訴，本院判決如左：
    主  文
本件自訴不受理。
    理  由
一、自訴意旨略以：被告甲○○於民國八十六年十二月間，委託自訴人乙○○承包其
    台中市○○○○路一三○巷十號住處之浴室工程，工程款共計新台幣（下同）十
    三萬九千八百九十元，被告於八十七年一月下旬持發票人林壽龍之客票乙紙，票
    期八十七年三月三十一日，面額十二萬元，抵付工程款，屆期支票未獲兌現，被
    告亦拒不清償債務，自訴人始知受騙，因認被告涉有詐欺罪嫌云云。
二、按同一案件經檢察官依第二百二十八條規定開始偵查者，不得再行自訴；又不得
    提起自訴而提起者，應諭知不受理之判決，刑事訴訟法第三百二十三條第一項前
    段、第三百三十四條，分別定有明文，並得不經言詞辯論為之。
三、本件自訴人乙○○自訴被告甲○○之右開犯罪事實，前經自訴人向台灣台中地方
    法院檢察署檢察官提出告訴，並經檢察官於八十七年十月三十日以該署八十七年
    度偵續字第二二七號為不起訴處分在案，有臺灣臺中地方法院檢察署刑案資料查
    註記錄表在卷可稽，復經本院調閱該案卷宗核閱無訛，有該案不起訴處分書一份
    存卷可查。自訴人對同一案件，於檢察官終結偵查後之八十八年十月二十八日再
    行自訴，依照上開說明，爰不經言詞辯論，諭知不受理之判決。
據上論結，應依刑訴訟法第三百二十三條第一項、第三百三十四條、第三百四十三條
、第三百零七條，判決如主文。
中      華      民      國      九十      年      二    月    二十七    日
                                        法  官    陳  慧  珊
右正本證明與原本無異。
如不服本判決，應於送達後十日內向本院提出上訴狀（須附繕本），上訴於台灣高等
法院台中分院。
中      華      民      國      九十      年      三    月      二      日
                                        書記官


司法院資訊處製作；財團法人民間司法改革基金會備份。
